臺灣板橋地方法院刑事判決　　　　　　　96年度易字第2213號
公　訴　人　臺灣板橋地方法院檢察署檢察官
被　　　告　乙○○
　　　　　　　　　　　樓
選任辯護人　柯金柱律師
　　　　　　蘇千晃律師
　　　　　　周彥憑律師
上列被告因恐嚇案件，經檢察官提起公訴（95年度偵字第26842
號），本院判決如下：
    主  文
乙○○無罪。
    理  由
一、公訴意旨略以：被告乙○○為同案被告甲○○（經本院另行
    審結）之友人，被告甲○○係址設臺北縣土城市○○路○段
    二三七號一樓東森當舖之負責人，告訴人丙○○○前因公司
    週轉現金亟需用錢，自民國九十四年十一月十五日起至九十
    五年一月間某日止，陸續向甲○○借款，嗣因告訴人丙○○○無力還款，遂於九十五年十月十四日至東森當舖與被告乙○○商討債務，被告乙○○竟基於恐嚇危害安全之犯意，向
    告訴人丙○○○恫嚇稱：「要將債權轉讓給討債公司，讓你
    生不如死」、「你自己回去開瓦斯自殺，死了之後就不會跟
    你要錢」等語，致告訴人丙○○○心生畏懼，致生危害於安
    全，嗣經告訴人丙○○○報警處理，始悉上情，因認被告乙○○所為，係犯刑法第三百零五條之恐嚇危害安全罪嫌等語
    。
二、按犯罪事實應依證據認定之，無證據不得認定犯罪事實；不
    能證明被告犯罪者，應諭知無罪之判決，刑事訴訟法第一百
    五十四條第二項及第三百零一條第一項分別定有明文。次按
    刑事訴訟法上所謂定犯罪事實之證據，係指足以認定被告確
    有犯罪行為之積極證據而言，該項證據自須適合於被告犯罪
    事實之認定，始得作為斷罪之資料，而認定不利於被告之事
    實，須依積極證據，苟積極證據不足為不利於被告事實之認
    定時，即應為有利於被告之認定，更不必有何有利之證據；
    事實審法院對於證據之取捨，依法雖有自由判斷之權，然積
    極證據不足證明犯罪事實時，被告之抗辯或反證縱屬虛偽，
    仍不能以此資為積極證據應予採信之理由，最高法院二十九
    年上字第三一○五號、三十年上字第四八二、八一六號分別
    著有判例可資參照。且刑事訴訟上證明之資料，無論其為直
    接證據或間接證據，均須達於通常一般之人均不致於有所懷
    疑，而得確信其為真實之程度，始得據為有罪之認定，若其
    關於被告是否犯罪之證明未能達此程度，而有合理性懷疑之
    存在，致使無從形成有罪之確信，根據「罪證有疑、利於被
    告」之證據法則，即不得遽為不利被告之認定，最高法院亦
    著有七十六年度台上字第四九八六號判例意旨可資參照。
三、本件公訴人認被告乙○○涉犯上揭罪嫌，係以告訴人丙○○○於警詢之指訴及於偵查中之證詞為其論據。訊據被告乙○○堅決否認有上開犯行，辯稱：丙○○○一直說要延期還錢
    ，伊說這不是伊能處理，叫她可以走了，沒有說其他重話等
    語。
四、經查：
  (一)證據能力部分：
  1.告訴人丙○○○於警詢關於被告乙○○部分之陳述無證據能
    力：
    查告訴人丙○○○於警詢關於被告乙○○部分之陳述，依刑
    事訴訟法第一百五十九條第一項規定，原則上不得作為證據
    ，且被告乙○○及辯護人就告訴人丙○○○上開陳述，亦不
    同意作為證據，並無其他積極證據足證告訴人丙○○○上開
    陳述具有刑事訴訟法第一百五十九條之二所定較可信之特別
    情況，復查無刑事訴訟法第一百五十九條之三所列得例外作
    為證據之情形，則告訴人丙○○○上開陳述無證據能力。
  2.證人丙○○○於偵查中之證詞：
  　按被告以外之人於偵查中向檢察官所為之陳述，除顯有不可
    信之情況者外，得為證據，刑事訴訟法第一百五十九條之一
    第二項定有明文。查告訴人丙○○○於偵查中既係以證人身
    份具結陳述，且觀其筆錄製作之原因、過程等，並無顯不可
    信之情況，揆諸前揭法條規定，自得為證據。
  (二)證人即告訴人丙○○○於偵查及本院審理時固均具結證稱被
    告乙○○以「要將債權轉讓給討債公司，讓你生不如死」、
    「你自己回去開瓦斯自殺，死了之後就不會跟你要錢」等語
    恫赫伊，致其心生畏懼等情，惟按犯罪之被害人提出告訴者
    ，其立場與被告相反，其告訴之目的，無非係希望被告受刑
    事之訴追與處罰，其陳述除係以其自己所體驗之被害事實為
    內容者外，多屬訴訟資料，殊少具有為立證事實之價值；告
    訴人若以其自己所體驗之被害事實為陳述之內容，雖不失為
    證據方法之一種，其證據價值，與一般被害人之陳述無異，
    非有補強證據，自不能遽採為判決之唯一證據（最高法院
    九十四年度台上字第一０二四號判決意旨參照）。本案被告
    乙○○被訴恐嚇之犯行，除證人即告訴人丙○○○之證詞外
    ，別無其他補強證據可資佐證，則告訴人丙○○○之證詞是
    否屬實，非毫無疑問，依「罪證有疑、利於被告」之證據法
    則，即不得遽為不利被告之認定。
五、綜上所述，本件依調查所得證據，尚不足以證明被告乙○○
    確有公訴人所指之恐嚇犯行。此外，復查無其他積極證據足
    資證明被告乙○○有公訴人所指之上開犯行，揆諸首開說明
    ，本案不能證明被告乙○○犯罪，自應為被告無罪之諭知。
據上論斷，應依刑事訴訟法第三百零一條第一項，判決如主文。
本件經檢察官丁○○提起公訴，由檢察官林珮菁到庭執行職務。
中　　華　　民　　國　　96　　年　　10　　月　　15　　日
　　　　　　　　　      刑事第九庭  法  官  張筱琪
以上正本證明與原本無異。
如不服本判決，應於判決送達後10日內，敘明上訴理由向本院提
出上訴狀。
    　　　　　　　　　　　　　　　　書記官　廖舜宜
中　　華　　民　　國　　96　　年　　10　　月　　15　　日
